# 持有待售资产与固定资产清理区别

提问人：wukong993 时间：2017-02-25 14:41:16
请教一下~~，这两个资产应该如何区分。 如果一个房产已经和购房者签订合同，预计未来一年内也可以完成处置，但是相关的税费还未缴纳，是否可以划分到持有待售资产 如果已经签订了合同，并且处置房产的相关税费例如：土地增值税，已经缴纳，是否可以认为相关处置活动已经开展，在固定资产清理核算？ 对于投资性房地产是否也可以采取以上的方式核算？ 谢谢~~

回答人：chenyiwei
持有待售和固定资产清理这两项在不同年代引入的资产概念，今后实际操作中很可能会有冲突。 持有待售资产的判断条件可参照《企业会计准则第 30 号——财务报表列报（ 2014 年修订）》第四十二条。需要注意的是：如果该房产目前仍在自用，则即使已经签订不可撤销的处置协议且完成决策和批准程序，也不能归入持有待售类别。这种判断与税费的缴纳没有直接联系。 持有待售是流动资产，而固定资产清理是非流动资产，对于已经计入持有待售的资产，如果因为清理活动开始而转入清理科目，则等于是回到了非流动资产，这两者存在逻辑矛盾。因此我的想法是已经转入持有待售的资产，实际处置时也不能通过“固定资产清理”核算；没有进入过持有待售分类而直接进入清理的，可以通过“固定资产清理”科目核算。 对于投资性房地产，如采用成本模式计量的，可以参照持有待售的规定处理；以公允价值模式计量的，不适用持有待售的相关规定。

提问人：zhs7403 时间：2017-02-26 09:28:37
是否只要在用就不符合持有待售条件？但似乎 3 个条件没有包含这个？

回答人：chenyiwei
"该组成部分必须在其当前状况下仅根据出售此类组成部分的惯常条款即可立即出售"，所以该资产如果是自用固定资产，则必须首先停止自用。如果是出租的投资性房地产，因为可以带租约出售，所以不要求先停租。

提问人：zhs7403 时间：2017-02-27 07:06:00
可以理解了，但公允的投资性房地产不作为出于什么考虑？

回答人：chenyiwei
持有待售的后续计量模式是账面价值和可收回金额孰低，与公允价值计量有冲突。

提问人：呼叫帮助 时间：2018-12-02 11:47:56
陈版，如果固定资产转入“固定资产清理”科目但是还没有处置完毕阶段，请问您是否需要计提累计折旧？ 陈版，如果固定资产转入“持有待售的资产”科目但是还没有处置完毕阶段，请问您是否需要计提累计折旧？

回答人：chenyiwei
固定资产转入清理或者持有待售之后，都不再计提折旧。

提问人：呼叫帮助 时间：2018-12-03 14:23:24
固定资产转入清理之后，一直没有履行手续进行后续的处理，此时我们审计是否需要对转入固定资产清理的资产进行减值测试，确认资产减值损失？

回答人：chenyiwei
关注为何清理一直没有进展的原因，作为减值迹象之一，谨慎地对清理科目的借方余额进行减值测试和计提减值准备。